---
title: "Social network analyzes"
author: "kalganov maxim"
date: "23/11/2020"
output:
  html_document:
    df_print: paged
---

```{r setup, include=FALSE}
library(rvkstat)
library(httr)
library(ggraph)
library(igraph)
library(roperators)
library(ggplot2)
library(ggwordcloud)
my_tok <- list(
  access_token = "cfc2aa8fc426a22fb65335b6d8fad4f23ba989ac6d8e4c3b73bd278ae2d9cc4079a1417c66189391d75f2",
  expires_in = 0,
  user_id = 233813866
)
```

### Функции для получения друзей из vk
```{r}
api_version_checker <- function(v){
  current_version <- "5.73"
  
  if(is.null(v)) return(current_version)
  if(as.numeric(v) < 4) return(current_version)
  return(v)
}

vkGetUserFriends <- function(user_id  = NULL,
                             access_token = NULL,
                             api_version  = NULL,
                             name_case    = "nom"){
  
  if(is.null(access_token)){
    stop("Set access_token in options, is require.")
  }
  
  api_version <- api_version_checker(api_version)
  # result frame
  result <- data.frame(stringsAsFactors = F)  
  
  # query
  query <- paste0("https://api.vk.com/method/friends.get?",ifelse(is.null(user_id),"",paste0("user_id=",user_id)),"&hints&count=10000&fields=nickname,domain,sex,bdate,city,country,timezone,photo_50,photo_100,photo_200_orig,has_mobile,contacts,education,online,relation,last_seen,status,can_write_private_message,can_see_all_posts,can_post,universities&name_case",name_case,"&access_token=",access_token,"&v=",api_version)
  answer <- GET(query)
  stop_for_status(answer)
  dataRaw <- content(answer, "parsed", "application/json")
  
  # check for error
  if(!is.null(dataRaw$error)){
    stop(paste0("Error ", dataRaw$error$error_code," - ", dataRaw$error$error_msg))
  }
  # parsing
  all_response <- dataRaw$response$items
  all_colnames <- c(
    "user_id", "first_name", "last_name",  "gender",  "nickname", "domain",
    "bdate", "city", "country", "photo_50", "photo_100", "photo_200_orig",
    "has_mobile", "online",  "can_post", "can_see_all_posts",
    "can_write_private_message", "home_phone", "status", "last_seen_time",
    "last_seen_platform", "university", "university_name", "faculty",
    "faculty_name", "graduation", "education_form", "education_status",
    "relation")
  
  for(i in 1:dataRaw$response$count){
    new_friend <- data.frame(user_id                       = ifelse(is.null(all_response[[i]]$id), NA,all_response[[i]]$id),
                             first_name                    = ifelse(is.null(all_response[[i]]$first_name), NA,all_response[[i]]$first_name),
                             last_name                     = ifelse(is.null(all_response[[i]]$last_name), NA,all_response[[i]]$last_name),
                             gender                        = ifelse(is.null(all_response[[i]]$sex), NA,all_response[[i]]$sex),
                             nickname                      = ifelse(is.null(all_response[[i]]$nickname ), NA,all_response[[i]]$nickname),
                             domain                        = ifelse(is.null(all_response[[i]]$domain), NA,all_response[[i]]$domain),
                             bdate                         = ifelse(is.null(all_response[[i]]$bdate), NA,all_response[[i]]$bdate),
                             city                          = ifelse(is.null(all_response[[i]]$city), NA,all_response[[i]]$city),
                             country                       = ifelse(is.null(all_response[[i]]$country), NA,all_response[[i]]$country),
                             photo_50                      = ifelse(is.null(all_response[[i]]$photo_50), NA,all_response[[i]]$photo_50),
                             photo_100                     = ifelse(is.null(all_response[[i]]$photo_100), NA,all_response[[i]]$photo_100),
                             photo_200_orig                = ifelse(is.null(all_response[[i]]$photo_200_orig), NA,all_response[[i]]$photo_200_orig),
                             has_mobile                    = ifelse(is.null(all_response[[i]]$has_mobile), NA,all_response[[i]]$has_mobile),
                             online                        = ifelse(is.null(all_response[[i]]$online), NA,all_response[[i]]$online),
                             can_post                      = ifelse(is.null(all_response[[i]]$can_post), NA,all_response[[i]]$can_post),
                             can_see_all_posts             = ifelse(is.null(all_response[[i]]$can_see_all_posts), NA,all_response[[i]]$can_see_all_posts),
                             can_write_private_message     = ifelse(is.null(all_response[[i]]$can_write_private_message), NA,all_response[[i]]$can_write_private_message),
                             home_phone                    = ifelse(is.null(all_response[[i]]$home_phone), NA,all_response[[i]]$home_phone),
                             status                        = ifelse(is.null(all_response[[i]]$status), NA,all_response[[i]]$status),
                             last_seen_time                = ifelse(is.null(all_response[[i]]$last_seen$time), NA,all_response[[i]]$last_seen$time),
                             last_seen_platform            = ifelse(is.null(all_response[[i]]$last_seen$platform), NA,all_response[[i]]$last_seen$platform),
                             university                    = ifelse(is.null(all_response[[i]]$university), NA,all_response[[i]]$university),
                             university_name               = ifelse(is.null(all_response[[i]]$university_name), NA,all_response[[i]]$university_name),
                             faculty                       = ifelse(is.null(all_response[[i]]$faculty), NA,all_response[[i]]$faculty),
                             faculty_name                  = ifelse(is.null(all_response[[i]]$faculty_name), NA,all_response[[i]]$faculty_name),
                             graduation                    = ifelse(is.null(all_response[[i]]$graduation), NA,all_response[[i]]$graduation),
                             education_form                = ifelse(is.null(all_response[[i]]$education_form), NA,all_response[[i]]$education_form),
                             education_status              = ifelse(is.null(all_response[[i]]$education_status), NA,all_response[[i]]$education_status),
                             relation                      = ifelse(is.null(all_response[[i]]$relation), NA,all_response[[i]]$relation),
                             stringsAsFactors = F)
    colnames(new_friend) <- all_colnames
    result  <- rbind(result, new_friend)
  }
  # convert date
  result$last_seen_time <- as.POSIXct(as.integer(result$last_seen_time), origin="1970-01-01")
  
  # return result
  return(result)
}

```

*****

## Анализ сообществ

### Получение данных для анализа сообществ
```{r}
my_vk_communities <- vkGetUserGroups(user_id = my_tok$user_id,
                                     access_token = my_tok$access_token)
my_vk_friends <- vkGetUserFriends(user_id=my_tok$user_id, 
                                  access_token = my_tok$access_token) 
exceptions <- c(139575609, 197310316)
my_vk_friends <- subset(my_vk_friends, (first_name != "DELETED") & !(user_id %in% exceptions))


communities_to_analyze <- my_vk_communities[, c("name", "screen_name")]
communities_to_analyze$count <- 0


for(i in 1:nrow(my_vk_friends)){
  friend_comminities <- vkGetUserGroups(user_id = my_vk_friends[i,"user_id"],
                                        access_token = my_tok$access_token)
  friend_community_names <- friend_comminities$screen_name
  communities_to_analyze[communities_to_analyze$screen_name %in% friend_community_names, c("count")] %+=% 1
}

```


### Визуализация результатов анализа сообществ
На графиках отображена информация о том, какие мои группы есть у моих друзей.

Первый график показывает сами данные, а на втором графике эта информация предоставлена в более удобном виде. Из него можно сделать вывод, что большинство моих друзей в вк - это знакомые из БГУ и из среды программистов. Вторая большая группа - знакомые из танцевальной среды.

```{r}
ggplot(communities_to_analyze, aes(x = name, y = count)) +
  geom_bar(stat = "identity") + 
  theme(axis.text.x = element_text(angle = 90))
  

set.seed(42)
ggplot(communities_to_analyze, aes(label = name, size = count, fill=count)) +
  geom_text_wordcloud_area(rm_outside = TRUE) +
  scale_size_area(max_size = 10) +
  theme_minimal()
```

*****

## Анализ графа связей среди друзей.

### Получение данных для анализа связей друзей.
```{r warning=FALSE}
full_df <- NA
for(i in 1:nrow(my_vk_friends)){
    cur_friend_friends <- vkGetUserFriends(user_id=my_vk_friends[i, "user_id"], 
                                           access_token = my_tok$access_token)
    cur_friend_friends <- subset(cur_friend_friends, (user_id %in% my_vk_friends$user_id) & (first_name != "DELETED") & !(user_id %in% exceptions))
    if(nrow(cur_friend_friends) > 0){
      cur_friend_friends$from <- my_vk_friends[i, "last_name"]
      cur_friend_friends$to <- cur_friend_friends$last_name
      cur_df <- cur_friend_friends[, c("from", "to")]
      if(is.na(full_df)){
        full_df <- cur_df  
      }else{
        full_df <- rbind(full_df, cur_df)
      }  
    }
    
}


full_graph <- graph_from_data_frame(full_df)

```


### Визуализация результатов анализа связей друзей
На графиках отображена информация о том, какие мои друзья также знают друг друга.

Первый график был попыткой отображения графа в форме круга, когда каждый человек находится на окружности. Я считал, что этот вид должен в наиболее удобном виде показать все связи, но я недооценил количество связей. График оказался нечитабельным.

Второй график уже построен в свободной форме и в связи с этим имеет следующие преимещуства и недостатки: 

- преимуществом является то, что можно выделить социальные группы людей, к которым относятся мои друзья 

- недостатком является то, что большинство имен нечитабельно.
Хоть много имен находятся в куче, это не мешает мне как человеку, который знает всех этих людей, определить основные социальные группы.

На графике видны следующие группы: друзья из университета, друзья из танцевальной среды, друзья со школы, а также двое знакомых, с которыми я пересекся в Америке.
```{r}
ggraph(full_graph, layout = 'linear', circular = TRUE) + 
  geom_edge_arc(arrow = arrow(length = unit(4, 'mm')), 
                start_cap = circle(3, 'mm'),
                end_cap = circle(3, 'mm')) + 
  geom_node_point(size = 5) + 
  coord_fixed()

ggraph(full_graph, layout = 'graphopt') + 
  geom_edge_link() + 
  geom_node_text(aes(label = name))
```
